# 收购后期后事项的处理

提问人：yayu197777 时间：2022-09-22 10:02:35
请教陈版，我公司收购境外矿业企业，交易对价已支付，评估报告已出，中报已经纳入合并范围，按照交易对价和评估报告的评估增值数据做了账务处理。但在期后收到当地税务局需要补交资本利得税的通知，收购时咨询了当地事务所资本利得税缴纳的问题，说不需要缴纳，收购协议里约定了如果产生了与收购相关的税款缴纳，由我方承担。在这种情况下，如果不能重新出具评估报告，缴纳的资本利得税怎么处理，是否可以作为长期待摊费用摊销处理，还是直接增加无形资产的价值（因为没有评估报告，增加无形资产价值依据不足）

回答人：chenyiwei
建议了解：根据该国税法，此类交易中是否需要缴纳资本利得税，是否属于一个有争议的事项（即税法无明确规定，实务中可有不同的理解）。如果对此问题规定很明确，当地事务所由于对当地税法理解错误或者掌握事实背景错误的原因给出了错误的答复，则这部分需补缴的税款应计入收购成本（但在后续减值测试时需从严把握）；如果对此问题规定不明确，执行的弹性空间较大，当初当地事务所的解释从当地的一般实务来看并无重大不合理之处，则现在需补缴的税款属于一项意外支出，应直接计入损益处理。